【裁判字號】    99,交聲,1434
【裁判日期】    990712
【裁判案由】    交管條例聲異
【裁判全文】
臺灣板橋地方法院交通事件裁定        99年度交聲字第1434號
原處分機關  交通部公路總局臺北區監理所
異  議  人
即受處分人  甲○○
上列異議人因違反道路交通管理處罰條例案件，對於交通部公路
總局臺北區監理所，於民國99年5 月14日以北監自裁字第裁40-A
EY308750號違反道路交通管理事件裁決書所為之處分，聲明異議
，本院裁定如下：
    主    文
異議駁回。
    理    由
一、異議意旨略以：異議人即受處分人甲○○於民國98年10月22
    日10時25分許，並無駕駛車號9159-KQ 號自用一般小貨車（
    下稱系爭車輛），行經臺北市○○街○ 段13號前，在公共汽
    車招呼站10公尺內臨時停車之事實；事實上，異議人連上述
    車輛係何人所有均不知，如何能駕駛該車輛違規；又員警舉
    發時，究竟有無核對相關證件？又縱使有核對，該出示之證
    件，亦有偽造之可能，此由異議人於98年9 月才更改駕照地
    址，同年10月即遭舉發本件違規可見。是認原處分機關在前
    述情形下逕予裁決，難認正確，爰聲明異議，請求撤銷原處
    分云云。
二、按公共汽車招呼站10公尺內不得臨時停車，道路交通安全規
    則第111 條第1 項第2 款定有明文。又汽車駕駛人，在公共
    汽車招呼站10公尺內臨時停車，處新臺幣（下同）300 元以
    上600 元以下罰鍰，道路交通管理處罰條例第55條第2 款亦
    規定甚明。
三、經查：
  (一)系爭車輛於上開時、地，在公共汽車招呼站10公尺內臨時停
    車之事實，業經證人即當場舉發之臺北市政府警察局中正第
    一分局忠孝西路派出所警員乙○到庭證稱：當時這部車子是
    違規停放在公車停靠區域內卸貨，我發現司機也有在場，就
    告知他違規原因，請他出示行照、駕照確認無誤後，才依法
    告發等語明確（見本院卷第23頁反面、24頁），並有臺北市
    政府警察局北市警交字第AEY308750 號舉發違反道路交通管
    理事件通知單、中正第一分局北市警中正一分交字第099308
    92500 號函各1 紙在卷可按（見本院卷第7 、10頁）。本院
    審酌證人乙○對於本件舉發經過，既已提出詳細之說明，且
    本身又屬執行公務之警員，原受有行政懲處責任之監督，嗣
    到庭具結作證，更以刑事責任擔保證詞之真實性，復與異議
    人不相識，亦無嫌隙瓜葛，實無設詞攀誣或構陷異議人之必
    要，因認其舉發應無誤認之虞，且證言較異議人之空言辯解
    為可採，則系爭車輛確有在公共汽車招呼站10公尺內臨時停
    車之事實，堪以認定。
  (二)異議人雖以前詞置辯，經查：
  1.證人即立崴商行負責人劉瑞宗已到庭證稱：車號9159-KQ 號
    車輛是立崴商行專供載貨使用之貨車，我們都是請司機駕駛
    ，固定早上開去送貨，但上午11、12點就會回到商行，一直
    停放到隔天早上再去送貨，商行不會把車子借給司機或內部
    人員使用，98年10月間，車子也沒有出借、出租、或遺失的
    狀況，而該車的行照都放在車上，不會交給司機以外的人等
    語明確（見本院卷第22頁反面、23頁）；參以證人劉瑞宗與
    異議人無仇隙，於本件交通事件復無利害關係，衡情無為不
    實證言之理，所證自屬可信。則98年10月間，系爭車輛、行
    照僅供立崴商行司機上午送貨使用等情，堪予認定。
  2.證人劉瑞宗雖證稱：不認識異議人等語（見本院卷第22頁反
    面）：然其亦稱：98年10月間，我不曉得商行駕駛該輛車的
    司機是何人，而且也查不到，因為我們這個行業很常換司機
    ，司機有的只做2 、3 天，有的只做一個禮拜；所以對於有
    些擔任過我們商行司機的，我也沒有印象等語明確（見本院
    卷第23頁）；加以異議人自承其職業為司機，有聲明異議狀
    在卷可按（見本院卷第4 頁），足見本件並無法排除異議人
    因任職立崴商行而駕駛系爭車輛送貨致違規之可能。
  3.證人乙○已證稱：一般舉發情形，如果違規人證件都沒帶，
    我會請他背出身分證字號、出生年月日及駕照上地址，並用
    警察專用之行動載具當場查詢核對，完全正確才會告發；如
    果有帶行照、駕照，則會順便核對有無遭通緝，並辨識一下
    證件有無奇怪、明顯偽造之處，也會核對照片與違規人是否
    相似。本件我有確認異議人提出之行照、駕照無誤，至於有
    無核對駕照照片，因為時間已久而無法確定等語屬實（見本
    院卷第24頁）；參酌異議人亦稱：98年10月28日，我並沒有
    將自己的駕照、身分證、健保卡等證件交給其他人，或遺失
    前開證件的情形等語（見本院卷第24頁反面），則異議人既
    未將證件遺失或交付他人，而本件違規並經舉發員警乙○當
    場核對行照係屬立崴商行所有，駕照為異議人所有，堪認當
    日違規人即為異議人無疑。況本件舉發單上之駕駛人姓名、
    性別、地址、出生年月日、身分證字號、車牌號碼、車主姓
    名、車主地址，均無違誤，並經證人乙○辨識行照、駕照均
    無奇怪、明顯偽造之處，且記載之地址復與異議人一個月前
    才更改之駕照地址相同，足見本件違規人出示之駕照並無偽
    造之可能。
  4.從而，異議人辯稱當日並未駕駛系爭車輛違規云云，即非可
    採。
四、綜上所述，異議人既有前揭違規行為，則原處分機關依道路
    交通管理處罰條例第55條第1 款規定，裁處異議人罰鍰600
    元，自屬有據；異議人執前詞認裁決不當，為無理由，應予
    駁回。
五、應依道路交通案件處理辦法第19條，裁定如主文。
中    華    民    國    99    年    7     月    12    日
                  交通法庭  法  官  洪珮婷
以上正本證明與原本無異。
如不服本裁定，應於收受送達後5 日內向本院提出抗告狀。
                            書記官  陳永訓
中    華    民    國    99    年    7     月    12    日

司法院資訊處製作；財團法人民間司法改革基金會備份。
